# 自然人股东无偿向高管转让股份是否构成股份支付？

提问人：roger309 时间：2016-12-08 12:14:53
案例 A公司 2015 年底每股公允价值1.5元，自然人股东甲（控股股东和实际控制人）为奖励高管乙的贡献，向其无偿转让 10 万股。
求问陈版主， 1 、该转让行为是否构成股份支付？ 2 、如果构成股份支付，公司应当确认费用和资本公积是 150 万么？

回答人：chenyiwei
你说的这个情况满足《讲解 2010 》P181所列的股份支付三项特征，虽然是股东直接向激励对象转让股份，未通过公司，但按照《企业会计准则解释第 4 号》第七条规定，作为接受服务方但无结算义务的企业，应按权益结算股份支付进行会计处理。股份支付中所涉及的标的股份的公允价值应采用合理的方式（参考近期PE入股价格，如无可供参考的近期PE入股价格，则采用PE对目标公司估值时通常的处理方法）确定其市场价格，不接受以帐面净资产或成本法评估的每股净资产作为公允价值。

提问人：roger309 时间：2016-12-27 14:47:40
陈版，目前我遇到的情况是：公司大股东无偿将股份转让给技术团队的几个技术骨干，但是转让节点（包括前一期期末）的公司净资产都为负，且无可供参考的PE入股价，公司出于大量研发投入的阶段，产品尚未形成规模产出。那么是否能够以股份转让价格高于公司股份公允价值为理由不做股份支付处理？ 求陈版抽空赐教，多谢

回答人：chenyiwei
股份的公允价值不等于每股净资产。这种情况下应该用PE对同类目标公司估值时常用的方法和参数估算目标股权的公允价值。尽管目前处在研发的烧钱阶段，但高估值也不是不可能，尤其是在某些热捧的新技术领域。